臺灣臺南地方法院刑事判決
110年度易字第693號
公  訴  人  臺灣臺南地方檢察署檢察官
被      告  郭國樑



法定代理人  陳榮枝（臺南市政府社會局）

選任辯護人  林亭宇律師(法扶律師)
上列被告因侮辱案件，經檢察官提起公訴（110年度偵字第10568
號），本院判決如下：
    主  文
本件公訴不受理。
    理  由
一、公訴意旨如起訴書所載（如附件）。
二、按告訴得委任代理人行之；告訴乃論之罪，告訴人於第一審
    辯論終結前，得撤回其告訴；又告訴經撤回者，應諭知不受
    理之判決，並得不經言詞辯論為之，刑事訴訟法第236條之1
    、第238條第1項、第303條第3款、第307條分別定有明文。
三、查本件告訴人吳若慈告訴被告郭國樑公然侮辱案件，公訴人
    認係觸犯刑法第309條第1項之公然侮辱罪，依同法第314條
    規定，係告訴乃論之罪。茲因告訴人與被告已成立調解，並
    經告訴代理人吳榮全於110年10月3日具狀撤回對被告之告訴
    ，有刑事撤回告訴狀1紙在卷可稽，依照前揭說明，爰不經
    言詞辯論，逕為諭知不受理之判決。
據上論斷，應依刑事訴訟法第303條第3款、第307條判決如主文
。
中　　華　　民　　國　　110　　年　　11　　月　　9　　日
                  刑事第六庭   法　官  高如宜
以上正本證明與原本無異。
如不服本判決應於收受本判決後20日內向本院提出上訴書狀，並
應敘述具體理由。其未敘述上訴理由者，應於上訴期間屆滿後20
日內向本院補提理由書狀（均須按他造當事人之人數附繕本）「
切勿逕送上級法院」。 
                               書記官　蔡雅惠
中　　華　　民　　國　　110　　年　　11　　月　　9　　日

附件：
臺灣臺南地方檢察署檢察官起訴書
                                   110年度偵字第10568號
　　被　　　告　郭國樑　男　69歲（民國00年0月00日生）
　　　　　　　　　　　　住臺南市○○區○○路00巷00弄00號
　　　　　　　　　　　　居臺南市○區○○街000巷0弄0號
　　　　　　　　　　　　國民身分證統一編號：Z000000000號
　　選任辯護人　林亭宇律師
                藍慶道律師（已於民國110年5月18日解除委  
                任）
上列被告因妨害名譽案件，業經偵查終結，認應提起公訴，茲將
犯罪事實及證據並所犯法條分敘如下：
　　　　犯罪事實
一、郭國樑於民國110年2月25日15時16分許，在臺南市○區○○路0
    段000號統一超商新府緯門市櫃檯繳納規費3筆時，因不滿店
    員吳若慈未分別結帳，竟基於公然侮辱之犯意，在不特定多
    數人或特定多數人得以共見共聞之上開門市櫃臺前，以「白
    痴」、「低能兒」等語辱罵吳若慈，足以貶損吳若慈之人格
    及社會評價。
二、案經吳若慈訴由臺南市政府警察局第六分局報告偵辦。
　　　　證據並所犯法條
一、被告郭國樑矢口否認有何犯行，辯稱：我只是向店長反應告
    訴人吳若慈的服務態度惡劣，沒有罵他的意思等語。惟查，
    上開犯罪事實，除據證人即告訴人指訴歷歷外，並有證人即
    統一超商新府緯門市店長黃秋月證述明確，且有現場監視畫
    面光碟1片及本署勘驗筆錄暨所附擷取照片含譯文70張在卷
    可稽，堪以認定。且查「白痴」、「低能兒」之釋義分別為
    「譏諷缺少智慧或行為愚蠢的人」、「譏諷人的能力不足，
    含貶義」，此有教育部重編國語辭典修訂本網路列印資料2
    紙附卷可佐；被告在上開公眾得出入之門市櫃檯，僅因不認
    同告訴人的結帳方式，即逕以對告訴人語出具負面評價且與
    雙方交易行為無關之言論，詆毀告訴人之人格、名譽，其目
    的顯係對告訴人智能之惡意攻訐，而具有詆毀告訴人名譽之
    實質惡意甚明，是其所辯顯為臨訟飾卸之詞，要非可採。綜
    上，本案事證明確，被告犯嫌，應堪認定。
二、核被告所為，係犯刑法第309條第1項之公然侮辱罪嫌。
三、依刑事訴訟法第251條第1項提起公訴。
　　此　致
臺灣臺南地方法院
中　　華　　民　　國　 110　　年　　7 　　月　　28　　日
                              檢察官  蔡  佩  容
本件證明與原本無異
中　　華　　民　　國　 110　　年　　7 　　月　　30　　日
                              書記官  洪  卉  玲
附錄所犯法條：
中華民國刑法第309條
（公然侮辱罪）
公然侮辱人者，處拘役或 3 百元以下罰金。
以強暴犯前項之罪者，處 1 年以下有期徒刑、拘役或 5 百元以
下罰金。